Jonathan Souza Balloni

jonathanballoni@yahoo.com.br Data de Nascimento: 07/08/1982 - Solteiro – Sem filhos Rua Trinta e Três 250 / Casa 254 - J. Algarve – Alvorada

* 51 9731 3790

Objetivos

Atuar na área de Informática, montagem, instalação e manutenção de computadores e redes, suporte a usuário e outras funções relativas à informática. Sempre colaborando na realização de trabalhos, pesquisas e projetos, visando um crescimento pessoal e profissional.

Formação Acadêmica

* UERGS - Universidade Estadual do Rio Grande do Sul

Curso: Engenharia em Sistemas Digitais - (Trancada)

Período: 5º Semestre

* Escola Técnica Alcides Maya

Curso: Técnico em Informática Formado: Março de 2011.

Experiências Profissionais

* Empresa Jornalística Caldas Júnior Ltda. - Correio do Povo.

Função: Operador de Sistema

Atividades realizadas: Manutenção e instalação de computadores, criação de

arte e Fotocomposição. Período: 07/2001 a 05/2002

* DCB Publicidade Função: Editor Gráfico

Atividades realizades Manutones de escrip

Atividades realizadas: Manutenção de equipamentos, computadores, serviço de

Backup, instalação e manutenção preventiva, operador de fotocopiadora.

Período: 03/2003 a 04/2007

* Atento Brasil S/A.

Função: Assistente Suporte Internet

Atividades realizadas: Auxiliar usuários nas resoluções de dificuldades nos Serviços do provedor Terra, configuração de gerenciadores de e-mail e vendas de

produto do mesmo.

Período: 04/2007 a 06/2007

*Escola Técnica Solon Tavares (Estágio)

Função: Suporte de Rede e Manutenção de Computadores

Atividades realizadas: Manutenção de Laboratórios de informática, tanto na parte de redes como de computadores, auxilio no gerenciamento da rede, monitoria em aulas de informática e monitor em aulas de nivelamento e aulas de reforço.

Período: 11/2007 a 11/2008.

*PUC (Estágio)

Função: Auxilio a usuário e montagem de Datashow

Atividades realizadas: Auxilio ao corpo acadêmico na utilização de Windows e software da família Office e montagem de equipamento de Datashow para as aulas.

Período: 04/2010 a 09/2010

*Tech System

Função: Suporte de Rede e Manutenção de Computadores

Atividades realizadas: Manutenção de computadores e rede em empresas

suporte a usuário Windows, Período: desde 04/2011

Conhecimento e Qualificações

- * Montagem, instalação e manutenção de computador, sistema Windows e Linux.
- * Instalação, configuração e manutenção de pequenas redes.
- * Software da Família Office: Word, Excel, PowerPoint e similar, BrOffice e StarOffice.
- * Conhecimento operacional em HTML, PHP,CSS e Programação C e C#, Fireworks e DreanWe
- * CorelDraw Experiência de 4 anos.
- * PhotoShop Experiência de 4 anos.
- * Bom conhecimento em Banco de Dados MySQL e SQL.

Idiomas

* Inglês e Espanhol Técnico (Leitura e Escrita de manuais)